【裁判字號】    89,易,4390
【裁判日期】    900222
【裁判案由】    妨害家庭
【裁判全文】
臺灣板橋地方法院刑事判決                        八十九年度易字第四三九號
    公  訴  人  臺灣板橋地方法院檢察署檢察官
    被      告  甲○○
右列被告因妨害家庭案件，經檢察官提起公訴（八十九度偵字第一八三六四號），本
院判決如左：
    主  文
本件公訴不受理。
    理  由
一、公訴意旨略謂﹕被告甲○○明知乙○○（由檢察官另行偵結）係丙○○之配偶，
    竟基於概括犯意，自民國八十六年十月間某日起至同年十二間某日止，連續在臺
    北縣中和市○○街一０九巷四十二號十樓之四之住處與乙○○相姦多次；甲○○
    因而懷孕而於八十七年九月七日產有一子王持濟；嗣經乙○○於八十八年三月十
    九日認領王持濟而將之更姓為吳持濟，而丙○○因於八十九年六月二十日申請戶
    籍謄本發現有上開認領之事，始悉上情。案經丙○○訴請偵辦，因認被告甲○○
    涉有刑法第二百三十九條之通姦罪嫌云云。
二、按告訴乃論之罪，其告訴已逾告訴期間者，應諭知不受理之判決，刑事訴訟法第
    第三百零三條第三款定有明文；又告訴乃論之罪，其告訴應自得為告訴之人知悉
    犯人之時起，於六個月內為之，同法第二百三十七條第一項，亦定有明文。
三、查本件告訴人丙○○告訴被告甲○○妨害家庭案件，起訴書認係觸犯刑法第二百
    三十九條之罪，依同法第二百四十五條第一項之規定，須告訴乃論。訊據被告甲○○固供承有起訴書所載之通姦犯行，惟辯稱伊懷孕四、五個月時，向告訴人丙○○說要把孩子給告訴人，但告訴人不要，孩子生下來後，乙○○跟伊說要給告
    訴人新台幣五十萬元，讓伊兒子（按即王持濟，認領後改為吳持濟）改姓吳，乙○○就認領伊兒子，告訴人之告訴已逾告訴期間云云。訊據告訴人丙○○固堅稱
    於八十九年六月二十日申請戶籍謄本時，始發現有上開認領之事，而始悉被告甲○○與其夫乙○○上揭通姦情事云云。然查，本院訊據證人乙○○到庭結證稱「
    （問﹕告訴人丙○○何時知悉你與被告甲○○有通姦行為﹖）我於八十八年三月
    十九日認領吳持濟之前有跟告訴人丙○○商量說我要認領，但告訴人丙○○不同
    意，所以最晚在該時告訴人丙○○已知道我與被告甲○○有通姦行為，而且被告
    甲○○懷吳持濟時，告訴人丙○○就已經知道被告甲○○懷的孩子是我的」、「
    （問﹕為何你太太知悉你與被告甲○○有通姦行為，不即時提出告訴，而遲至八
    十九年八月一日才向丁○提出告訴﹖）因為之前我與告訴人丙○○商量過，說願
    意給告訴人丙○○一筆錢，所以她才答應不提出告訴，這是在我要認領吳持濟時
    提出的，但後來因景氣不好，工程款沒收到，無法付這筆錢給告訴人丙○○，她
    才提出告訴的，至於告訴人知道被告甲○○懷有我的小孩時，她為何不提出告訴
    ﹖據我猜測是因為我跟她說被告甲○○應該不會有小孩，所以才沒有提出告訴，
    原本被告甲○○是我未婚妻」云云（見本院九十年二月八日審判筆錄）；核與被
    告甲○○所供於其懷孕四、五月時即八十七年間，告訴人丙○○早已知悉其與乙○○間之通姦行為等情相符；參以告訴人丙○○亦供承伊與其夫乙○○結婚時，
    其夫乙○○之父親即伊之公公有跟伊說，乙○○已經與被告甲○○退婚了，伊跟
    乙○○說那是你在結婚前的事情我不追究等語，是告訴人對於其夫乙○○與被告
    甲○○間來往一事顯早已知悉無訛，足見證人乙○○所證最晚於八十八年三月十
    九日，伊認領吳持濟之前，告訴人丙○○已知道伊與被告甲○○有通姦行為一節
    ，應可採信。次查，告訴人丙○○係於八十九年八月一日始向臺灣板橋地方法院
    檢察署對被告甲○○提出本件告訴，此觀該署八十九年度他字第二三八七號卷附
    之告訴人丙○○八十九年七月三十一日刑事告訴狀上之該署收文日期戳自明。是
    本件告訴人丙○○對被告甲○○所為之告訴，顯已逾六個月之告訴期間。依照首
    開說明，本件依法應諭知不受理之判決。
據上論斷，應依刑事訴訟法第三百零三條第三款，判決如主文。
本案經檢察官余若凡到庭執行職務
中        華        民        國      九十    年    二    月  二十二    日
                                  臺灣板橋地方法院刑事第五庭
                                          法  官  呂  安  樂
右正本證明與原本無異。
如不服本判決，應於判決送達後十日內，向本院提出上訴狀。
                                          書記官  陳  玉  嬋
中        華        民        國      九十    年    二    月  二十二    日


司法院資訊處製作；財團法人民間司法改革基金會備份。
